---

---

```{r setup, include=FALSE}
knitr::opts_chunk$set(echo = TRUE)
library(ade4)
library(FactoMineR)
library(bookdown)
library(knitr)
library(tibble)
#library(tinytex) pour éditer en PDF plus tard
```

 Les données sont téléchargeables directement sur [ce site](https://husson.github.io/data.html) ou peuvent être importée directement sous R avec : 
 
```{r datatemp, echo = TRUE}
link <- "http://factominer.free.fr/course/donnees/AnaDo_JeuDonnees_TemperatFrance.csv"
datatemp <- read.table(link, h=TRUE, sep=";", dec=".", row.names=1, encoding="latin1")
##dd <- as_tibble(datatemp)
```



## **Les données**

```{r datatemp1, echo = FALSE,eval=TRUE}
head(datatemp)
##dd
```

```{r datatemp2, echo = FALSE,eval=TRUE}
temp<-unlist(datatemp[,1:12])
villes<-factor(rep(row.names(datatemp),12))
med<-tapply(temp,villes,mean)
```

&nbsp;

Le jeu de donné est complété pour `r nrow(datatemp)` villes et contient  `r ncol(datatemp)` variables dont les tempértures des 12 mois de l'année, la moyenne, l'amplitude, latitude et longitude ainsi qu'un indicateur de grandes régions. La temperature moyenne en France est égale à `r round(mean(unlist(datatemp[,1:12])),2)` $+/-$ `r round(sd(unlist(datatemp[,1:12])),2)` degrés Celcius (moyenne $+/-$ écart type). La ville la plus froide est : `r names(med[med==min(med)])` ; et la ville la plus chaudes est : `r names(med[med==max(med)])` (Fig. \ref{fig:{tempvilles}}).
 
```{r datatempville, echo = F, eval=T, fig.height = 5, fig.align = "center", fig.width = 6, fig.align = "center", fig.cap="Températures par villes\\label{fig:tempvilles}"}
villes2<-factor(villes,levels(villes)[order(med)])
boxplot(temp~villes2,las=2,col="grey",ylab="Températures mensuelles",cex.lab=0.7,cex.axis=0.7, xlab = "Villes")
```

&nbsp;